【裁判字號】    98,抗,565
【裁判日期】    981214
【裁判案由】    聲明異議
【裁判全文】
臺灣高等法院臺中分院民事裁定  98年度抗字第565號
抗  告  人  乙○○
            丙○○
相  對  人  台灣新光商業銀行股份有限公司
法定代理人  甲○○
代  理  人  王有民律師
抗告人因與相對人等間聲明異議事件，對於中華民國98年 9月28
日台灣台中地方法院98年度執事聲字第59號號所為裁定提起抗告
，本院裁定如下：
    主    文
原裁定廢棄，發回台灣台中地方法院。
    理    由
一、原審法院裁定略以：該院司法事務官以：(一)本件債權人與債
    務人間確定執行費用強制執行事件，經該院98年度執字第12
    098號執行完畢，依強制執行法第29條第1項之規定，債權人
    因強制執行而支出之費用，得求償於債務人者，得準用民事
    訴訟法第91條第 1項規定，向執行法院聲請確定其數額。(二)
    經該院調卷審查後，債務人應賠償債權人之執行費用額，依
    後附計算書確定為45萬7864元云云。經債務人對該司法事務
    官之處分聲明異議。該院經審核相關卷證認司法事務官之處
    分並無違誤，債務人異議為無理由，駁回債務人之異議。
二、債務人抗告意旨略以：債務人並未於強制執行抱瓦斯桶抗拒
    執行，事後亦未破壞新鎖進入系爭建物，債務人並不認同債
    權人陳報之鉅額執行費等語。
三、經查，原法院司法事務官核准之執行費用中保全人員費用30
    萬5083元，雖據債權人提出誼光保全股份有限公司二紙附司
    執聲卷為憑；惟經本院通知債權人陳報：此筆執行費之必要
    性及明細。據債權人陳報稱：因債務人阻擾執行，故自98年
    6月17日將執行標的建築物點交債權人管領，至同年7月31日
    債務人搬遷完畢止，每天均需僱請保全人員二人看僱現場，
    以每月每名保全人員費用10萬5000元即每日每名保全人員費
    用3500元計算，總計為30萬5083元。惟查此部分固據債務人
    否認該筆費用之必要性，且經本院於網路上搜尋之行政院主
    計處普查所得之「保全及私家偵探服務業」員工薪資統計，
    98年6月每名平均薪資為3萬0623元，同年7月則為2萬9597元
    ，有該統計表附本院卷可稽，與上開債權人所陳稱之每月每
    名保全人員費用10萬5000元相去甚遠。本件執行案件保全費
    用支出之必要性，兩造各執其詞。縱有必要，是否必須支出
    如此鉅額。均未見原法院司法事務官處分書說明清楚，自有
    將原裁定廢棄，並發回原法院就近詳加調查執行經過是否確
    遭激烈抗拒，而有必要僱請保全人員看僱執行標的物？以及
    何以需支出高出平均薪資甚巨之保全費用？爰廢棄原裁定，
    由原審法院為妥適處理。
四、據上論結，本件抗告為有理由，依民事訴訟法第 492條後段
    ，裁定如主文。
中    華    民    國    98    年    12    月    14    日
                民事第一庭    審判長法  官  吳火川
                                    法  官  胡景彬
                                    法  官  饒鴻鵬
以上正本係照原本作成。
不得再抗告。
                                    書記官  茆亞民
中    華    民    國    98    年    12    月    14    日
                                                      Ｖ
附表：執行費用計算書
┌───────────┬─────────┐
│   費  用  項  目     │  金額（新台幣）  │
├───────────┼─────────┤
│員警、消防隊員差旅費  │     20,500元     │
├───────────┼─────────┤
│開銷工資              │        300元     │
├───────────┼─────────┤
│紙箱、包裝器材費用    │     10,631元     │
├───────────┼─────────┤
│搬運工資、卡車費用    │    100,800元     │
├───────────┼─────────┤
│倉儲費用              │     20,550元     │
├───────────┼─────────┤
│保全人員費用          │    305,083元     │
├───────────┼─────────┤
│      合    計        │    457,864元     │
└───────────┴─────────┘


司法院資訊處製作；財團法人民間司法改革基金會備份。
